臺灣板橋地方法院刑事判決　　　　　　　96年度訴字第2927號
公　訴　人　臺灣板橋地方法院檢察署檢察官
被　　　告　丁啟紋
指定辯護人　本院公設辯護人　湯明純
上列被告因違反槍砲彈藥刀械管制條例案件，經檢察官提起公訴
（96年度偵字第16591 號、96年度偵字第16592 號），本院判決
如下：
    主  文
丁啟紋未經許可，寄藏可發射子彈具有殺傷力之手槍，處有期徒
刑伍年，併科罰金新臺幣捌萬元，罰金部分如易服勞役，以新臺
幣壹仟元折算壹日。扣案可發射子彈具有殺傷力由仿WALTHER 廠
PPK/S 型半自動手槍製造之槍枝，換裝土造金屬槍管而成之改造
手槍壹支（槍枝管制編號0000000000）、可發射子彈具有殺傷力
之仿COLT廠CALIBER 25型半自動手槍製造之槍枝，換裝土造金屬
槍管而成之改造手槍壹支（槍枝管制編號0000000000）、及具有
殺傷力之直徑約7.7mm 金屬彈頭之土造子彈壹顆，均沒收。又未
經許可，寄藏槍枝之主要組成零件，處有期徒刑壹年貳月，併科
罰金新臺幣壹萬元，罰金部分如易服勞役，以新臺幣壹仟元折算
壹日；減為有期徒刑柒月，併科罰金新臺幣伍仟元，罰金部分如
易服勞役，以新臺幣壹仟元折算壹日；扣案仿FN廠1910型半自動
手槍製造之土造金屬槍管半成品壹支沒收。應執行有期徒刑伍年
伍月，併科罰金新臺幣捌萬仟元，罰金部分如易服勞役，以新
臺幣壹仟元折算壹日；扣案可發射子彈具有殺傷力由仿WALTHER
廠PPK/S 型半自動手槍製造之槍枝，換裝土造金屬槍管而成之改
造手槍壹支（槍枝管制編號0000000000）、可發射子彈具有殺傷
力之仿COLT廠CALIBER 25型半自動手槍製造之槍枝，換裝土造金
屬槍管而成之改造手槍壹支（槍枝管制編號0000000000）、具有
殺傷力之直徑約7.7mm 金屬彈頭之土造子彈壹顆、及仿FN廠1910
型半自動手槍製造之土造金屬槍管半成品壹支，均沒收。
    事  實
一、丁啟紋前於民國94年7 月間，因違反槍砲彈藥刀械管制條例
    案件，經本院於95年1 月20日以94年度訴字第1605號判決判
    處有期徒刑3 年2 月，併科罰金新台幣（下同）3 萬元，並
    於95年3 月13日判決確定。其又於前案判決後確定前，再因
    違反槍砲彈藥刀械管制條例案件，經臺灣板橋地方法院檢察
    署檢察官於95年2 月23日以95年度偵字第2715號聲請以簡易
    判決處刑，復經本院於95年7 月4 日以95年度簡字第177 號
    判決判處有期徒刑3 月，併科罰金1 萬元確定。再因違反槍
    砲彈藥刀械管制條例案件，分經同署檢察官於95年3 月29日
    以95年度少連偵字第10號、於95年4 月17日以95年度偵字第
    5123號提起公訴，現由本院分別以95年度訴字第3980號、95
    年度訴字第1933號案件審理中（以上均不構成累犯）。詎其
    猶不知悔改，明知未經許可不得持有、寄藏可發射子彈具有
    殺傷力之改造手槍、土造子彈或槍砲之主要組成零件，竟仍
    分別為下列犯行：
    (一)基於寄藏可發射子彈具有殺傷力之改造手槍及土造子彈之
      犯意，未經許可，自92年10月初起，在其位於臺北縣三重
      市○○街37號4 樓之住處，收受真實姓名年籍不詳綽號「
      冬瓜」之成年男子（以下簡稱「冬瓜」）委託而交付，可
      發射子彈具有殺傷力手槍多把及子彈多顆；其中一支可發
      射子彈具有殺傷力之由仿BERETTA 廠84型半自動手槍製造
      之玩具手槍換裝土造金屬槍管而成之改造手槍1 支（含彈
      匣1 個，槍枝管制編號0000000000號，以下簡稱「A 手槍
      」）及具有殺傷力之直徑8mm 金屬彈頭之土造子彈7 顆，
      因於94年4 月2 日下午5 時30分許遭其女友顏慧卿發現報
      警處理，嗣經本院於95年1 月20日以94年度訴字第1605號
      判決判處有期徒刑3 年2 月，併科罰金3 萬元，並於95年
      3 月13日判決確定在案。詎被告竟不知如實報繳所有由「
      冬瓜」所寄藏之槍彈，反而另行起意，繼續將「冬瓜」於
      上揭時地所交付，可發射子彈具有殺傷力由仿WALTHER 廠
      PPK/S 型半自動手槍製造之槍枝，換裝土造金屬槍管而成
      之改造手槍1 支（槍枝管制編號0000000000，以下簡稱「
      B 手槍」）、可發射子彈具有殺傷力之仿COLT廠CALIBER
      25型半自動手槍製造之槍枝，換裝土造金屬槍管而成之改
      造手槍1 支（槍枝管制編號0000000000，以下簡稱「C 手
      槍」）、及具有殺傷力之直徑約7.7mm 金屬彈頭之土造子
      彈2 顆等物，藏匿於不詳處所，後於95年6 月17日，因其
      與不知情之袁玉玲共同承租臺北縣中和市○○路9 號17
      樓之4 而居住在內，丁啟紋即將上開改造手槍2 支（即「
      B 手槍」及「C 手槍」）及土造子彈2 顆等物移置藏放於
      該處，嗣於96年6 月27日21時許，在上開住所為警查獲，
      並扣得上開改造手槍2 支（即「B 手槍」及「C 手槍」）
      及土造子彈2 顆等物。
    (二)另基於寄藏槍砲主要組成零件之犯意，未經許可，於93年
      8 月間某日，受某真實姓名年籍不詳、綽號「阿全（泉）
      」之成年男子委託而收受屬槍枝主要零件之仿FN廠1910型
      半自動手槍製造之土造金屬槍管半成品1 支，而自斯時起
      持有之，後於94年1 月9 日，丁啟紋前往臺北縣三重市○
      ○路○ 段35號「尚鴻租車行」向楊麗卿承租車號6103－FK
      自小客車後，即將前開土造金屬槍管半成品藏置於車上，
      嗣於94年1 月26日21時許，丁啟紋駕駛該車搭載不知情之
      江美靜時，在桃園縣龜山鄉○○○路○段311 巷31號前為
      警查獲，並在上開車輛中扣得該屬槍枝主要組成零件之金
      屬槍管半成品1 支。
二、案經臺北縣警察局三重分局、蘆洲分局分別報請臺灣板橋地
    方法院檢察署檢察官偵查起訴。
    理  由
一、訊據被告丁啟紋就上開事實全部坦承不諱，核與證人袁玉玲
    、江美靜及楊麗卿分別於警詢、偵查中所證述之情節均相符
    （就前揭證人證述之證據能力均未具被告、辯護人爭執），
    並有搜索扣押筆錄、扣押物品目錄表各2 份、扣案物品照片
    及房屋租賃契約書影本1 份等件附卷可稽。此外，並有如事
    實欄所示之改造手槍2 支、土造子彈2 顆及土造金屬槍管半
    成品1 支扣案可資佐證。而前開扣案物品經送鑑定結果，其
    中8 釐米改造手槍1 支（槍枝管制編號0000000000，即「B
    手槍」），認係由仿WALTHER 廠PPK/S 型半自動手槍製造之
    槍枝，換裝土造金屬槍管而成之改造手槍，機械性能良好，
    可擊發適用子彈，認具殺傷力；另掌心雷改造手槍1 支（槍
    枝管制編號0000000000，即「C 手槍」），認係由仿COLT廠
    CALIBER 25型半自動手槍製造之槍枝，換裝土造金屬槍管而
    成之改造手槍，機械性能良好，可擊發適用子彈，認具殺傷
    力；另子彈2 顆，認均係土造子彈（具直徑約7.7MM 金屬彈
    頭），採樣1 顆試射，可擊發，認具殺傷力等情，有內政部
    警政署刑事警察局95年8 月23日刑鑑字號第0000000000號槍
    彈鑑定書1 份附卷可按（見台南地檢署95年度偵字第12441
    號卷第3- 8頁）。另扣案之土造金屬槍管一支經送同機構鑑
    定結果，認實係仿FN廠1910型半自動手槍製造之土造金屬槍
    管半成品一節，亦有同上鑑定機關94年2 月25日刑鑑字第09
    40018803號槍彈鑑定書1 份在卷可考（見板橋地檢署94年偵
    字號第2786號卷第96-97 頁）自屬槍枝之主要組成零件無疑
    。綜上調查，自堪認被告前開自白應與事實相符，本件事證
    明確，被告犯行均堪認定。
二、被告與辯護人雖另辯稱：本件如犯罪事實欄第一項第(一)段所
    示被告寄藏改造手槍2 支、土造子彈2 顆等犯罪事實，被告
    係於92年10月間在台北縣三重市○○街37號4 樓之住處自「
    冬瓜」之人處收受而寄藏之；而當時被告係一次收受5 支手
    槍，分次遭查獲，而被告前已因寄藏「冬瓜」交付槍彈一事
    （即寄藏「A 手槍」），經本院94年度訴字第1605號判決有
    期徒刑3 年2 月，併科罰金3 萬元確定。而本件被告既係於
    同一時、地收受「冬瓜」所交付之槍彈，自屬同一寄藏行為
    ，故本案與前案係屬同一案件，而前案既已判決確定，就本
    案部份自應為免訴之判決云云。惟查：
    (一)按槍砲彈藥刀械管制條例第7 條第4 項，係將持有與寄藏
      手槍罪為分別之處罰規定，而寄藏與持有，均係將物置於
      自己實力支配之下，僅寄藏必先有他人之持有行為，而後
      始為之受寄代藏而已，故寄藏之受人委託代為保管，其保
      管之本身，亦屬持有，不過，此之持有係受寄之當然結果
      ，雖不應另就持有予以論罪，然未經許可持有手槍，其持
      有之繼續，為行為之繼續，亦即一經持有手槍，罪已成立
      ，但其完結須繼續至持有行為終了時為止。則包括持有之
      寄藏手槍行為，自亦為行為之繼續，其犯罪之完結須繼續
      至寄藏行為終了時為止。此與司法院院解字第3632號解釋
      所稱寄藏贓物罪於寄藏行為完畢時其犯罪即已完成，其後
      之占有該贓物乃犯罪之狀態繼續，而非行為繼續，迥不相
      同（最高法院93年度台上字第2253號判決參照）。
    (二)從而，本件被告雖係於92年10月間自「冬瓜」處收受多數
      槍彈而寄藏之，其中「A 手槍」及具有殺傷力之直徑8mm
      金屬彈頭之土造子彈7 顆，早於94年4 月2 日下午5 時30
      分許遭顏慧卿檢舉，嗣經本院於95年1 月20日以94年度訴
      字第1605號判決判處有期徒刑3 年2 月，併科罰金3 萬元
      ，並於95年3 月13日判決確定在案。斯時「B 手槍」、「
      C 手槍」、及具有殺傷力之直徑約7.7mm 金屬彈頭之土造
      子彈2 顆，仍在被告寄藏中，其寄藏上開槍彈之行為，在
      前案判決確定後，仍在繼續中，且被告於前案為警查獲時
      ，並未主動報繳前揭「B 手槍」、「C 手槍」、及具有殺
      傷力之直徑約7.7mm 金屬彈頭之土造子彈2 顆，可見被告
      當時應有隱瞞偵查機關，另行起意繼續寄藏上揭槍彈之犯
      意；又事實上被告自前案95年3 月13日判決確定後，仍寄
      藏前揭「B 手槍」、「C 手槍」、及具有殺傷力之直徑約
      7.7m m金屬彈頭之土造子彈2 顆，至96年6 月27日21時許
      始為警查獲，期間長達一年又三月，核其情狀，自非前案
      確定判決效力所能及，公訴人另就此部分提起公訴，本院
      自應予審理。辯護意旨認本案之犯罪事實與前案（94年度
      訴字第1605號）確定判決有同一案件之關係，應諭知免訴
      云云，尚有未洽，併此說明。
三、被告未經許可無故寄藏可發射子彈具有殺傷力之改造手槍、
    子彈、及槍砲主要組成零件，核其所為，係犯槍砲彈藥刀械
    管制條例第8 條第4 項、第12條第4 項、第13條第4 項之未
    經許可無故寄藏其他可發射子彈具有殺傷力之改造手槍罪、
    未經許可無故寄藏彈藥罪、及未經許可無故寄藏槍枝主要零
    件罪；次按槍砲彈藥刀械管制條例所規定之寄藏與持有，均
    係將物置於自己實力支配之下，僅「寄藏」必先有他人之持
    有行為，而後始為之受寄代藏而已，「寄藏」之受人委託代
    為保管，其保管之本身所為之「持有」，係「寄藏」之當然
    結果，法律上固宜僅就「寄藏」行為為包括之評價，不應另
    就「持有」予以論罪。被告以一寄藏行為同時觸犯前開槍砲
    彈藥刀械管制條例第8 條第4 項、第12條第4 項二罪，為想
    像競合犯，應依刑法第55條規定論以較重之未經許可寄藏其
    他可發射子彈具有殺傷力之改造手槍罪。又被告所犯未經許
    可寄藏可發射子彈具有殺傷力之改造手槍罪、與未經許可無
    故寄藏槍枝主要零件罪二罪間，犯意有別，行為互殊，應分
    論併罰。爰審酌槍砲、彈藥屬於高度危險之物品，非經主管
    機關許可，不得擅自持有、寄藏，以維社會大眾安全，被告
    未經許可，無故寄藏上開槍枝、子彈及槍枝主要零件，且前
    經查獲後，仍不知悔改，將所持有之全部槍彈報繳治安機關
    ，反另行起意繼續寄藏，居心不良，殊屬可議，所為嚴重危
    害社會安全，惟其於寄藏上開槍、彈、槍枝主要零件期間，
    並無證據可資證明其有使用該槍、彈、槍枝主要零件為其他
    對社會治安影響重大之行為，且犯後已坦承犯行之態度等一
    切情狀，分別量處如主文所示之刑，並就罰金刑部分依修正
    後之刑法第42條第3 項之規定，諭知易服勞役之折算標準（
    查被告行為後，刑法業於94年2 月2 日修正公布，95年7 月
    1 日起施行，其中關於被告易服勞役之折算標準，修正前刑
    法第42條第2 項前段規定：「易服勞役以1 元以上3 元以下
    折算1 日。但勞役期間不得逾6 個月」，而被告行為時之易
    服勞役折算標準，依95年5 月17日修正公布前罰金罰鍰提高
    標準條例第2 條前段規定，就其原定數額提高為100 倍折算
    1 日，則本件被告行為時之易服勞役折算標準，應以銀元
    300 元即新臺幣900 元折算1 日。惟修正後之刑法第42條第
    3 項前段規定：「易服勞役以新臺幣1 千元、2 千元或3 千
    元折算一日。但勞役期間不得逾6 個月」。茲比較新舊法之
    結果，新法較有利於被告。）；另被告所犯槍砲彈藥刀械管
    制條例第13 條 第4 項之未經許可無故寄藏槍枝主要組成零
    件罪部分，其犯罪時間，係在96年4 月24日前，合於中華民
    國九十六年罪犯減刑條例所定得予減刑之規定，應依同條例
    第2 條第1 項第3 款之規定減其刑為二分之一後，併就其他
    不得減刑之部分，定其應執行刑，以示懲儆。
四、至扣案之可發射子彈具有殺傷力由仿WALTHER 廠PPK/S 型半
    自動手槍製造之槍枝，換裝土造金屬槍管而成之改造手槍1
    支（槍枝管制編號0000000000）、可發射子彈具有殺傷力之
    仿COLT廠CALIBER 25型半自動手槍製造之槍枝，換裝土造金
    屬槍管而成之改造手槍1 支（槍枝管制編號0000000000）、
    具有殺傷力之直徑約7.7mm 金屬彈頭之土造子彈1 顆、及仿
    FN廠1910型半自動手槍製造之土造金屬槍管半成品1 支，均
    屬違禁物，均應依刑法第38條第1 項第1 款規定宣告沒收。
    另扣案具殺傷力之土造子彈1 顆（具直徑7.7mm 之金屬彈頭
    ），因內政部警政署刑事警察局於鑑驗過程中，已實際試射
    擊發，失其子彈違禁物之性質，已非違禁物，爰不另為沒收
    之諭知，附此敘明。
據上論斷，應依刑事訴訟法第299 條第1 項前段、槍砲彈藥刀械
管制條例第8 條第4 項、第12條第4 項、第13條第4 項，刑法第
2 條第1 項但書、第11條前段、第55條、第42條第3 款、第51條
第5 款、第38條第1 項第1 款，中華民國九十六年罪犯減刑條例
第2條第1 項第3 款、第7 條，判決如主文。
本案經檢察官孫治平到庭執行職務。
中    華    民    國    96    年    12    月    13    日
              刑事第十三庭審判長法  官  李麗珠
                                法  官  俞秀美
                                法  官  許映鈞
以上正本證明與原本無異
如不服本判決應於送達後10日內向本院提出上訴狀
                                書記官  范煥堂
中    華    民    國    96    年    12    月    14    日
附錄本案論罪科刑法條全文：
槍砲彈藥刀械管制條例第8條
未經許可，製造、販賣或運輸鋼筆槍、瓦斯槍、麻醉槍、獵槍、
空氣槍或第4 條第1 項第1 款所定其他可發射金屬或子彈具有殺
傷力之各式槍砲者，處無期徒刑或5 年以上有期徒刑，併科新臺
幣1 千萬元以下罰金。
未經許可，轉讓、出租或出借前項所列槍枝者，處5 年以上有期
徒刑，併科新臺幣1 千萬元以下罰金。
意圖供自己或他人犯罪之用，而犯前二項之罪者，處無期徒刑或
7 年以上有期徒刑，併科新臺幣1 千萬元以下罰金。
未經許可，持有、寄藏或意圖販賣而陳列第1 項所列槍枝者，處
3 年以上10年以下有期徒刑，併科新臺幣700 萬元以下罰金。
第1 項至第 3 項之未遂犯罰之。
槍砲彈藥刀械管制條例第12條
未經許可，製造、販賣或運輸子彈者，處1 年以上7 年以下有期
徒刑，併科新台幣500 萬元以下罰金。
未經許可，轉讓、出租或出借子彈者，處6 月以上5 年以下有期
徒刑，併科新台幣300 萬元以下罰金。
意圖供自己或他人犯罪之用，而犯前二項之罪者，處3 年以上10
年以下有期徒刑，併科新台幣700 萬元以下罰金。
未經許可，持有、寄藏或意圖販賣而陳列子彈者，處5 年以下有
期徒刑，併科新台幣300 萬元以下罰金。
第1 項至第 3 項之未遂犯罰之。
槍砲彈藥刀械管制條例第13條
未經許可，製造、販賣或運輸槍砲、彈藥之主要組成零件者，處
3 年以上10年以下有期徒刑，併科新台幣700 萬元以下罰金。
未經許可，轉讓、出租或出借前項零件者，處1 年以上7 年以下
有期徒刑，併科新台幣500 萬元以下罰金。
意圖供自己或他人犯罪之用，而犯前二項之罪者，處5 年以上有
期徒刑，併科新台幣1 千萬元以下罰金。
未經許可，持有、寄藏或意圖販賣而陳列第1 項所列零件者，第
6 月以上5 年以下有期徒刑，併科新台幣300 萬元以下罰金。
第1 項至第 3 項之未遂犯罰之。